en: Sporting Goods > Outdoor Recreation > Hunting & Shooting > Archery > Arrow Parts & Accessories > Broadheads & Field Points: Broadheads; Field Points
zh-CN: 体育用品 > 户外休闲 > 打猎与射击 > 射箭 > 箭零件/配件 > 箭头/野外箭箭头: 箭头; 野外箭箭头
hu: Sportszerek > Szabadtéri kikapcsolódás > Vadászat és lövészet > Íjászat > Nyílalkatrészek és -kiegészítők > Széles hegyek és mezőhegyek: Széles hegyek; Mezőhegyek
ja: スポーツ用品 > 屋外レクリエーション > 狩猟・射撃 > アーチェリー > 矢関連用品 > ブロードヘッド・ポイント: ブロードヘッズ; フィールドポイント
pl: Sprzęt sportowy > Rekreacja na świeżym powietrzu > Myślistwo i strzelectwo > Łucznictwo > Części i akcesoria do strzał > Groty do strzał: Broadheads; Punkty terenowe
ro-RO: Articole sportive > Recreere în aer liber > Vânătoare și tir > Tir cu arcul > Piese și accesorii pentru săgeți > Vârfuri late și conice: Vârfuri late; Vârfuri conice
zh-TW: 體育用品 > 室外休閒 > 打獵和射擊 > 射箭 > 箭矢零件/配件 > 箭頭: 寬頭箭頭; 獵箭頭
tr: Spor Malzemeleri > Açık Hava Etkinlikleri > Avcılık ve Atıcılık > Okçuluk > Ok Parçaları ve Aksesuarları > Bıçaklı Ok Uçları ve Ahşap Ok Uçları: Bıçaklı Ok Uçları; Ahşap Ok Uçları
th: อุปกรณ์กีฬา > สันทนาการกลางแจ้ง > การล่าสัตว์และยิงปืน > การยิงธนู > ชิ้นส่วนและอุปกรณ์ลูกธนู > ปลายลูกธนู: หัวธนูล่าสัตว์; หัวธนูในภาคสนาม
vi: Dụng cụ thể thao > Giải trí ngoài trời > Săn bắn > Bắn cung > Phụ kiện cung tên > Đầu tên và mũi tên: Đầu tên; Mũi tên & mũi nỏ
sv: Sportartiklar > Utomhusaktiviteter > Jakt och skytte > Bågskytte > Pildelar och tillbehör > Broadhead-spetsar och kulspetsar: Broadhead-spetsar; Kulspetsar
da: Sportsartikler > Friluftsliv > Jagt og skydning > Bueskydning > Piledele og tilbehør > Jagtspidser og pilespidser: Jagtspidser; Pilespidser
pt-PT: Artigos de desporto > Atividades recreativas no exterior > Caça e tiro > Tiro com arco > Acessórios e peças para flechas > Pontas de treino e broadheads: Broadheads; Pontas de treino
fr: Équipements sportifs > Loisirs de plein air > Chasse et tir > Tir à l'arc > Accessoires et pièces de flèches > Pointes à lames et pointes de parcours: Pointes à lames; Points de parcours
pt-BR: Artigos esportivos > Atividades ao ar livre > Caça e tiro > Tiro com arco > Peças e acessórios para flechas > Pontas de caça e broadheads: Broadheads; Pontos de caça
cs: Sportovní potřeby > Outdoorové aktivity > Lov a střelba > Lukostřelba > Díly a doplňky k šípům > Hroty šípů: Hroty broadhead; Hroty field point
hr-HR: Sportska oprema > Rekreacija na otvorenom > Lov i streljaštvo > Streličarstvo > Dijelovi i pribor strijele > Oštrice i zrnati nastavci za strijele: Široke oštrice; Zrnati nastavci za strijele
nl: Sportartikelen > Buitenrecreatie > Jagen en schieten > Boogschieten > Pijlonderdelen en -accessoires > Jachtpunten en veldpunten: Jachtpunten; Veldpunten
bg-BG: Спортни стоки > Спортни занимания на открито > Лов и стрелба > Стрелба с лък > Части и аксесоари за стрели > Ловни върхове и остриета за стрели: Ловни върхове; Остриета за стрели
it: Articoli sportivi > Ricreazione outdoor > Caccia e tiro a segno > Tiro con l'arco > Parti frecce e accessori > Punte ampie o da campo: Punte ampie; Punti da campo
ru: Спортивные товары > Активный отдых на открытом воздухе > Охота и стрельба > Стрельба из лука > Детали и аксессуары для стрел > Спортивные и охотничьи наконечники для стрел: Спортивные наконечники; Охотничьи наконечники
lt-LT: Sporto prekės > Poilsis lauke > Medžioklė ir šaudymas > Lankininkystė > Strėlių dalys ir priedai > Platūs ir šaudymui į taikinį skirti strėlių antgaliai: Platūs strėlių antgaliai; Strėlių antgaliai šaudymui į taikinį
ko: 스포츠용품 > 야외 레크레이션 > 사냥/사격 > 양궁 > 화살 부품/부대용품 > 브로드헤드/필드 포인트: 브로드헤드; 필드 포인트
nb: Sportsutstyr > Friluftsliv > Jakt og skyting > Bueskyting > Pildeler og -tilbehør > Bredhode- og feltspisser: Bredhoder; Feltpunkt
de: Sportartikel > Outdoor-Aktivitäten > Jagen und Schießen > Bogenschießen > Pfeilelemente & Zubehör > Jagdspitzen & Feldspitzen: Jagdspitzen; Feldspitzen
fi: Urheilutarvikkeet > Ulkoharrasteet > Metsästys ja ammunta > Jousiammunta > Jousien osat ja tarvikkeet > Metsästys- ja kenttäkärjet: Metsästyskärjet; Kenttäkärjet
es: Equipamiento deportivo > Actividades al aire libre > Caza y tiro > Tiro con arco > Accesorios y piezas para flechas > Puntas de caza y campo: Puntas de caza; Puntas de campo
sk-SK: Športový tovar > Exteriérové rekreakčné športy > Poľovníctvo a streľba > Lukostreľba > Časti a príslušenstvo šípov > Šíp so širokou a úzkou hlavicou: Šíp so širokou hlavicou; Šíp s úzkou hlavicou
el: Αθλητικά είδη > Υπαίθριες δραστηριότητες αναψυχής > Κυνήγι & σκοποβολή > Τοξοβολία > Εξαρτήματα & αξεσουάρ βελών > Κεφαλές βελών & σημεία πεδίου: Κεφαλές βελών; Σημεία πεδίου
sl-SI: Športna oprema > Rekreacija na prostem > Lov in streljanje > Lokostrelstvo > Deli in dodatki za puščice > Lovske konice in lovske konice za lov male divjadi in perjadi: Lovske konice; Lovske konice za lov male divjadi in perjadi